臺灣高等法院臺南分院刑事判決
110年度上訴字第348號
上  訴  人  
即  被  告  簡彥彬


選任辯護人  王振名律師
            鄭瑋哲律師
上列上訴人即被告因毒品危害防制條例案件，不服臺灣雲林地方
法院109年度訴字第209號中華民國110年1月14日第一審判決（起
訴案號：臺灣雲林地方檢察署108年度偵緝字第264號），提起上
訴，本院判決如下：
    主  文
上訴駁回。
    事  實
一、簡彥彬明知Ketamine（愷他命，俗稱「K他命」）係毒品危
    害防制條例所列管之第三級毒品，非經許可不得販賣，竟與
    某不詳姓名年籍之成年男子（下稱某男）共同基於販賣第三
    級毒品愷他命以營利之犯意聯絡，自某男取得愷他命，並依
    某男指示，以所持用之門號0000000000、0000000000號晶片
    卡搭配不詳廠牌之傳統手機作為聯繫工具，於附表一編號1
    至14所示之時間、地點，以附表一編號1至14所示方式，販
    賣如附表一編號1至14所示之愷他命給林忠慶13次、周善羚
    （原名：周素如）1次，各次均將所得款項全數繳回給某男
    ，期間自某男獲取報酬新臺幣（下同）6萬元。
二、嗣經檢察官聲請臺灣雲林地方法院（下稱原審法院）准許，
    由警方依法就林忠慶持用之門號0000000000、0000000000 
    號及簡彥彬持用之門號0000000000號實施通訊監察，循線查
    獲林忠慶、周善羚，經由其等指認，復經簡彥彬於民國108 
    年10月28日到案說明，而查悉上情。
三、案經雲林縣警察局斗南分局報告暨臺灣雲林地方檢察署（下
    稱雲林地檢署）檢察官指揮偵查起訴。
    理  由
壹、程序部分（證據能力）
一、按被告以外之人於審判外之言詞或書面陳述，除法律有規定
    者外，不得作為證據；被告以外之人於審判外之陳述，雖不
    符合刑事訴訟法第159條之1至第159條之4之規定，而經當事
    人於審判程序同意作為證據，法院審酌該言詞陳述或書面陳
    述作成時之情況，認為適當者，亦得為證據，而當事人、代
    理人或辯護人於法院調查證據時，知有上開不得為證據之情
    形，而未於言詞辯論終結前聲明異議者，視為有前項之同意
    ，刑事訴訟法第159條第1項及第159條之5分別定有明文。本
    判決以下所引用被告以外之人於審判外之言詞或書面供述證
    據，業經檢察官、被告及辯護人於原審及本院審理時均表示
    同意列為本案證據（原審卷第60至64頁、第67頁、第178至1
    79頁，本院卷第99、159、168頁）。本院審酌該等證據作成
    時之情狀，並無違法或不當等情形，認為以之作為本案之證
    據亦屬適當，且為證明本案犯罪事實所必要，依刑事訴訟法
    第159條之5規定，自有證據能力。
二、至其餘非供述證據，亦經檢察官、被告於本院審理時明示同
    意列為本案證據，且無證據證明係公務員違背法定程序所取
    得，亦無顯有不可信之情況，復經本院於審理期日逐一提示
    而為合法調查，與本案待證事實間具相當關聯性，自得據為
    裁判基礎。
貳、實體部分
一、認定犯罪事實所憑之證據及理由
　㈠上開犯罪事實，業據被告於警詢、偵查、原審及本院審理時
    坦承在案（偵緝卷第15至19頁、第123至124 頁、第135至16
    0頁、第181至184頁、第199頁，原審卷第49至66頁、第255
    、256頁，本院卷第96、100、158、197、198頁），辯護人
    則為被告辯護稱：㈠本案行為期間，被告妹妹與王偉士交往
    ，王偉士提供雲林縣○○鎮房屋予被告居住，被告受雇王偉士
    擔任其助理，並為王偉士打理居所，爾後王偉士方才指示被
    告幫忙聯絡、交付毒品，被告係基於勞雇關係之壓力，不得
    已才幫忙王偉士，被告並非主要毒品提供者及販毒獲利者。
    被告到案後已供出毒品來源王偉士，符合毒品危害防制條例
    第17條第1項減刑規定。㈡被告構成累犯之前案係施用毒品罪
    ，而施用毒品者係具有「病患性犯人」之特質，觀之毒品危
    害防制條例對施用毒品者採行觀察、勒戒以戒除其身癮等措
    施，係著重於醫療之處置，被告前案犯罪類型及行為態樣，
    與本件涉犯之販賣第三級毒品罪，所侵害法益、犯罪動機及
    目的亦均相異，罪質毫不相同，倘將被告論以累犯並加重其
    刑，將會發生罪刑不相當之情況，原審判決就本案販賣第三
    級毒品14次犯行，均依累犯加重其刑，尚有未洽。㈢又衡諸
    本案客觀情節，被告係基於勞雇關係之壓力不得已幫忙王偉
    士聯絡、交付毒品，亦自白坦承犯行，已節省司法資源，犯
    後態度誠佳，請准依刑法第59條規定酌減其刑等語。
　㈡前揭被告自白供述之事實，核與證人林忠慶、周善羚於警詢
    、偵訊時證述之交易情節大致相符（證人林忠慶部分：警卷
    第1至17頁、第31頁，偵緝卷第198至199頁；證人周善羚部
    分：警卷第107至108頁、第114至115頁，偵緝卷第180頁）
    。警方依原審法院核發之通訊監察書，分別對被告持用之00
    00000000門號及證人林忠慶持用之0000000000、0000000000
    門號行動電話實施通訊監察結果，查獲被告與證人林忠慶、
    周善羚本案毒品交易犯行，有原審法院99年聲監字第546號
    、99年聲監續字第501號（監察對象：被告持用之000000000
    0門號，原審卷第185至187頁、第191至193頁）、99年聲監
    續字第406號（監察對象：林忠慶持用之0000000000門號，
    原審卷第93至94頁）、99年聲監字第578號（監察對象：林
    忠慶持用之0000000000門號，原審卷第197至199頁）通訊監
    察書暨附表二編號1至14所示之通訊監察譯文可資佐證。
　㈢觀之附表二各編號所示被告與證人林忠慶、周善羚之聯繫內
    容，內容簡要，主要是在談論相約見面之事，且有使用「片
    子租好了，你要過來玩電腦了沒」、「簡訊：朋友，跟上次
    片子一模一樣，但只有60集，點數卡33張，你幾點到呢」（
    編號1①、②）、「簡訊：朋友，我那個朋友有拷貝好幾千集
    的港片」（編號2①）、「100集的影片要帶過去嗎」、「簡
    訊：朋友，點數卡共27張，100集港片加1集電影」（編號3①
    、②）、「你有沒有要過來找我坐一下，我這裡有100集的影
    片」（編號4①）、「我拷貝50集的影片給你好嗎」、「你昨
    天欠我20集勒」、「不就總共70集」、「簡訊：朋友，這次
    去網咖玩遊戲需點數卡12張」（編號5②、③）、「簡訊：我
    想用KK音標影片13集換你蘋果影片5集好嗎」（編號6①）、
    「拷貝60集點數卡15，看你意思如何，如果你要，我就跟他
    說，我過去叫他拷貝好，我拿片子等你啊，跟上次差不多啊
    」（編號7①）、「簡訊：金剛超人60集需輸入15張點數卡好
    嗎」、「現在要去電腦間，到了再打給你」（編號8①、②）
    、「朋今天有片子嗎」、「有啊要幫你拷貝逆，要拷貝幾集
    」、「看你有幾集」、「我準備80集」、「簡訊：朋友，這
    次幫你拷貝的是乾的片，真的很好看喔」、「你跟你朋友講
    我們2個的點數卡是一樣的，你跟你朋友多拿一點點數卡」
    、「簡訊：80集，20張點數卡」（編號9①、②、③、④、⑦）、
    「簡訊：朋友，現在你要來網咖了嗎？我在等你了，記得來
    時帶20張點數卡來玩電腦遊戲喔」、「簡訊：朋友，今天邀
    你到網咖玩超人80集，換20張點數卡就可以玩了」（編號10
    ①、③）、「哈CD有嗎」、「CD剩30而已，我只有拷貝30集而
    已」、「我身上只拷貝30集在看，還是你要先拿30集好不好
    」、「那個片子阿，乾的只有30集，剩下比較濕的，上次那
    一批，上禮拜你看的片子好嗎，加一點有5、60」（編號11②
    、③）、「你那裡有遊戲嗎」、「要晚一點，晚一點好不好
    ，我現在人外面」、「晚一點有遊戲嗎」、「我幫你準備好
    了」、「100 集啊」（編號12①）、「簡訊：朋友，我已拷
    貝好港劇100 集好嗎，來時先來電喔」、「現在情形按哪，
    12點多了」、「你現在可以來網咖了」（編號13①、②）、「
    簡訊：姐。妳要看的梅花小丸子10集已拷貝好了，晚點再拿
    去借你看好嗎？要等我喔」（編號14①）等暗語代稱毒品交
    易事宜（如數量、金額），已據證人林忠慶於警詢證述：例
    如編號1通訊監察譯文中「片子」是指愷他命毒品的意思，
    「60集」是指愷他命毒品60公克的意思，點數卡33張，是指
    購買愷他命毒品60公克需要3,300元。編號5所示KK音標影片
    13集換蘋果影片5集，是指13公克重愷他命要賣我5,000元（
    警卷第3、8頁）。編號9所示玩超人80集，換20張點數卡，
    是指80克重的愷他命要20,000元（警卷第14頁）等語，證人
    周善羚於警詢證述：編號14通訊監察譯文「梅花小丸子」意
    指毒品愷他命等語（警卷第108頁）。且觀上述通訊監察譯
    文，被告與證人林忠慶、周善羚的對話，明顯與一般親朋好
    友閒話家常之對話有別，而與實務上常見因顧慮遭毒品查緝
    ，刻意避免於電話中提及毒品交易內容之情況相同，確實與
    毒品交易實況相當，益見被告上開與證人林忠慶、周善羚相
    約見面之通話或傳送簡訊內容，目的確係要交易愷他命毒品
    無訛，足認證人林忠慶、周善羚證述與被告交易之情節為真
    ，可以採信。復觀之前揭被告與證人林忠慶之聯絡內容，有
    特到提到「『我那個朋友』有拷貝好幾千集的港片」、「『我
    朋友』這裡電腦可以拷貝，拷貝60集點數卡15啊…如果你要，
    我就跟『他』說，我過去叫『他』拷貝好…」、「這樣我叫『他』
    片子拷貝喔」、「『我哥哥』出門還沒有回來，我身上只拷貝
    30集在看，還是你要先拿30集去好不好」，益徵被告供稱某
    男為其共犯，負責提供愷他命乙節，確實有據，自可採認。
　㈣就附表一編號5部分，證人林忠慶證稱此次係向被告購買價值
    1萬2,000元之愷他命50公克（警卷第7頁），被告於偵查中
    亦如此供述（偵緝卷第182頁），是起訴書附表編號5記載此
    次交易之愷他命重量為「500公克」，應屬有誤，應更正為
    「50公克」；又就附表一編號部分，證人林忠慶證稱此次
    係向被告購買愷他命30公克，未陳述價金（警卷第15、16頁
    ），參之被告於原審準備程序供述：依當時市價，30公克愷
    他命價值約7、8千元等語（原審卷第52頁），是起訴書附表
    編號記載此次交易之愷他命「價值不詳」，應予更正補充
    為「7、8 千元」。　
　㈤營利意圖
　　按一般民眾普遍認知毒品交易已為法律所嚴令禁止，且向為
    政府查禁森嚴，並重罰不寬貸，衡諸常情，倘非有利可圖，
    絕無平白甘冒被重罰風險之理，舉凡其有償交易，除能反證
    確係基於他種非圖利本意之關係外，通常尚難因無法查悉其
    買進、賣出之差價，遽謂其無營利之意思（最高法院104年
    度台上字第639號判決參照）。被告於原審審理時供稱：某
    男每次會將毒品交給我，告訴我要交給誰，收回來的錢再交
    回給他，我知道他這樣做有賺錢，只是實際賺多少我不瞭解
    。某男每月有給我報酬3萬元。99年10、11月共收到6萬元等
    語（原審卷第53、255、256頁），則某男提供愷他命毒品，
    被告依其指示販賣他人，猶可按月自某男獲取報酬3萬元，
    顯見被告與某男為本案共同販賣第三級毒品給林忠慶13次、
    周善羚1次之犯行，均有營利意圖至明。
　㈥綜上所述，被告之任意性自白，有上開補強證據可資佐證，
    與事實相符，自得採為認定被告本案犯行之證據。本案事證
    已臻明確，被告共同販賣第三級毒品14次之犯行，均可認定
    ，應依法論罪科刑。
二、論罪科刑　　
　㈠新舊法比較
　　按刑法第2條第1項規定：「行為後法律有變更者，適用行為
    時之法律。但行為後之法律有利於行為人者，適用最有利於
    行為人之法律」。
  ⒈被告為如附表一編號1至所示販賣愷他命之行為後，毒品危
    害防制條例第4條第3項業於104年2月4日修正公布施行，104
    年2月6日生效。而修正前毒品危害防制條例第4條第3項販賣
    第三級毒品罪之法定刑為：「處5年以上有期徒刑，得併科
    新臺幣700萬元以下罰金」，修正後之法定刑為：「處7 年
    以上有期徒刑，得併科新臺幣700萬元以下罰金」，已提高
    有期徒刑之下限，經比較新舊法之結果，修正後規定未有利
    於被告，依刑法第2條第1項前段規定，其販賣第三級毒品愷
    他命之犯行，自應適用行為時即104年2月4日修正公布前之
    毒品危害防制條例第4條第3項規定處罰。
  ⒉被告行為後，毒品危害防制條例第17條第2項業於109年1月15
    日修正公布，並於109年7月15日施行。修正前毒品危害防制
    條例第17條第2項規定「犯第4條至第8條之罪於偵查及審判
    中均自白者，減輕其刑」，修正後之規定為：「犯第4條至
    第8條之罪於偵查及歷次審判中均自白者，減輕其刑」。依
    修正後之文義，參酌修正理由記載：原所稱「審判中」究指
    被告僅須於審判中曾有一次自白犯罪即應適用減刑規定，抑
    或須於歷次審判中均自白犯罪者始符合之，解釋上易生爭議
    ，考量原立法之目的，係在使前述毒品案件之刑事訴訟程序
    儘早確定，當以被告於歷次審判中均自白犯罪者，始足當之
    ，故修正第2項，明定於偵查及歷次審判中均自白者，始減
    輕其刑等語，足見依修正後規定必須於歷次審判中均自白始
    得減輕。然被告於偵查及歷次審判中均自白犯行，不論依修
    正前後之毒品危害防制條例第17條第2項規定均應減輕其刑
    ，修正後規定並未較有利於被告，應一體適用修正前之規定
    減輕其刑。
  ㈡核被告所為，均係犯104年2月4日修正公布前毒品危害防制條
    例第4條第3項之販賣第三級毒品罪。被告所犯上開各罪間，
    時間不同、犯意各別、行為互異，應分論併罰。
  ㈢被告與某男就本案各次販賣第三級毒品犯行，有犯意聯絡及
    行為分擔，均為共同正犯。
　㈣刑之加重、減輕　
　⒈累犯加重部分
　⑴關於刑法第47條第1項累犯加重本刑之規定，依司法院釋字第
    775號解釋意旨，尚不生違反憲法一行為不二罰原則的問題
    。惟其不分情節，基於累犯者有其特別惡性及對刑罰反應力
    薄弱等立法理由，一律加重最低本刑，於不符合刑法第59條
    所定要件之情形下，致生行為人所受之刑罰超過其所應負擔
    罪責的個案，其人身自由因此遭受過苛之侵害部分，對人民
    受憲法第8條保障之人身自由所為限制，不符憲法罪刑相當
    原則，且牴觸憲法第23條比例原則。於此範圍內，在有關機
    關依該解釋意旨修正刑法第47條前，為避免發生上述罪刑不
    相當之情形，法院就該個案應依該解釋意旨，裁量是否加重
    最低本刑。細繹之，祗在法院認為依個案情節應量處最低法
    定刑，否則若再依累犯規定加重其刑，則有違罪刑相當原則
    ，又無法適用刑法第59條酌量減輕其刑規定的情形，法院始
    應依該解釋意旨裁量不予加重最低本刑，而宣告最低法定刑
    ，並非謂法院絕對不得依累犯規定加重其刑（最高法院109
    年度台上字第2595號判決參照）。又依刑法第47條規定，凡
    受徒刑之執行完畢，五年以內再故意犯有期徒刑以上之罪者
    ，即屬累犯，並不以前後所犯係同質性犯罪為限(最高法院1
    09年度台上字第1680號判決參照）。
　⑵查被告前因：①施用毒品案件，經臺灣高雄地方法院（下稱高
    雄地院）93年度訴字第3314號判處有期徒刑8月確定；②過失
    傷害案件，經高雄地院94年度交簡字第1107號判處有期徒刑
    4月確定；上開①、②案經高雄地院95年度聲字第3129號裁定
    應執行有期徒刑11月確定（下稱甲執行刑）。③施用毒品案
    件，經高雄地院95年度訴更一字第10號判處有期徒刑7月確
    定；④搶奪案件，經臺灣高等法院高雄分院95年度上訴字第5
    68號判處有期徒刑2年6月確定；嗣經高雄地院96年度聲減字
    第4347號裁定，就上開第③案減為有期徒刑3月又15日，並與
    第④案罪刑定應執行刑為有期徒刑2年8月又15日確定（下稱
    乙執行刑），前述甲、乙執行刑合併執行，於98年5月17日
    縮短刑期執行完畢等情，有臺灣高等法院被告前案紀錄表在
    卷可按，被告於上開案件罪刑執行完畢後，5年以內故意再
    犯本案有期徒刑以上之各罪，形式上已符合累犯規定之要件
    。審酌被告之前已有多次施用毒品之犯行，雖施用第一、二
    級毒品者具有病患型犯人之特質，毒品危害防制條例第20條
    另規定觀察、勒戒與強制戒治處分以協助戒除毒癮，但經觀
    察、勒戒或強制戒治處分後再犯者，即屬同條例第10條應科
    處刑罰之犯罪行為，被告前受觀察、勒戒及強制戒治處分後
    ，始再因施用第一級毒品受前述第①、③案有期徒刑之宣告與
    執行，況被告尚有前述④所示搶奪案受刑之宣告與執行，顯
    見被告先前所經歷之偵、審程序，不僅無法對其產生警惕作
    用而不再接觸毒品，竟仍鋌而走險進而再犯本案販賣第三級
    毒品罪共14罪，具有違反社會規範之相當惡性，對於刑罰反
    應力薄弱，欠缺自我控管能力，尚無司法院大法官釋字第77
    5號解釋意旨所指所受刑罰超過其應負擔罪責之情形，其於
    前案有期徒刑執行完畢後，5年內故意再犯本案販賣第三級
    毒品14罪犯行，均應依刑法第47條第1項規定，論以累犯，
    並加重其刑。辯護意旨以被告無依累犯加重必要，尚難憑採
    。
　⒉被告於偵查、原審及本院審理時均自白本案各次販賣第三級
    毒品犯行，已如前述，均應依109年7月15日修正施行前毒品
    危害防制條例第17條第2項規定減輕其刑，並依法先依累犯
    加重後再減輕之。 　
　⒊又毒品危害防制條例第17條第1項規定「犯第4條至第8條、第
    10條或第11條之罪，供出毒品來源，因而查獲其他正犯或共
    犯者，減輕或免除其刑。」，所稱「供出毒品來源，因而查
    獲其他正犯或共犯」，須被告翔實供出與其犯罪有關之本案
    毒品來源的具體事證，因而使警方或偵查犯罪機關知悉其他
    正犯或共犯，據以查獲其人、其犯行的結果，二者兼備並有
    因果關係，始能獲上述減免其刑之寬典。所謂查獲其人、其
    犯行，雖不以達有罪認定之已無合理懷疑存在之程度為必要
    ，但至少已臻至起訴門檻之證據明確且有充分之說服力，方
    得獲邀上開減免其刑之寬典，故著重在其犯行之查獲。換言
    之，供出毒品來源，及破獲相關他人犯罪，二種要件兼具，
    才能因其戴罪立功，享受寬典。從而，非謂行為人一有「自
    白」、「指認」毒品來源之人，即得依上開規定，予以減免
    其刑；猶須提供確實資訊，使調查或偵查犯罪之公務員對之
    發動調查或偵查，進而查獲該人及其犯行，否則，若偵查犯
    罪機關認為事證不足，而無從確實查獲者，即與上開減免其
    刑規定要件不合（最高法院110年度台上字第1569號判決參
    照）。查被告雖曾於偵查中供稱其毒品來源為王偉士，亦即
    主張某男為王偉士（偵緝卷第15、17、123、124頁），惟警
    方並未因被告供述而查獲王偉士，有雲林縣警察局斗南分局
    109年5月21日雲警南偵字第1090006216號函暨職務報告（記
    載略以：被告向本分局供述之販賣毒品共犯王偉士在監服刑
    ，未查獲王偉士販賣毒品犯行，原審卷第105至107頁）、證
    人王偉士之警詢筆錄（否認曾交付愷他命給被告轉賣給林忠
    慶、周善羚，原審卷第113至133頁）在卷可稽，本案自無從
    援引毒品危害防制條例第17條第1項之規定對被告減輕其刑
    。
　⒋辯護意旨另以被告係基於勞雇壓力始幫某男為本案販賣第三
    級毒品，及自白犯行，節省司法資源，犯後態度良好等情，
    請求依刑法第59條規定酌減其刑。惟刑法第59條規定之酌量
    減輕其刑，必須犯罪另有特殊之原因與環境，在客觀上足以
    引起一般同情，認為即使予以宣告法定最低度刑，猶嫌過重
    者，始有其適用。此所謂法定最低度刑，固包括法定最低本
    刑；惟遇有其他法定減輕之事由者，則應係指適用其他法定
    減輕事由減輕其刑後之最低度刑而言。倘被告別有法定減輕
    事由者，應先適用法定減輕事由減輕其刑後，猶認其犯罪之
    情狀顯可憫恕，即使科以該減輕後之最低度刑仍嫌過重者，
    始得適用刑法第59條規定酌量減輕其刑（最高法院100年度
    台上字第744號判決參照）。本件被告所犯104年2月4月修正
    公布前毒品危害防制條例第4條第3項販賣第三級毒品共14罪
    ，均依109年7月15日修正施行前同條例第17條第2項減輕其
    刑後，最低法定刑已降至2年6月以上，審酌被告販賣毒品次
    數有14次，其中11次販賣金額在萬元以上，數量非微，散布
    毒品危害社會情節不輕，客觀上不足以令一般人認為失之過
    苛，而有情輕法重、情堪憫恕之情形，本院認為應無刑法第
    59條酌量減輕其刑規定之適用，至於被告犯後自白犯行，節
    省司法資源，及犯後態度良好部分，此屬量刑審酌事項，難
    據為適用刑法第59條減刑之依據，故辯護意旨請求適用刑法
    第59條酌減其刑，亦難憑採，併此敘明。　
　㈤駁回上訴維持原審判決之理由
　　原審以被告犯如附表所示販賣第三級毒品共計14罪，均事證
    明確，依104年2月4日修正公布前毒品危害防制條例第4條第
    3項、109年7月15日修正施行前同條例第17條第2項，刑法第
    2條第1項前段、第11條、第28條、第47條第1項、第51條第5
    款、第38條之1第1項前段、第3項、第38條之2第2項之規定
    ，審酌被告除前揭構成累犯之前科外，前有違反麻醉藥品管
    理條例、販賣毒品等前案紀錄，素行非佳，本案販賣第三級
    毒品14罪，增加毒品在社會流通之危險性，助長施用者濫用
    成癮惡習，直接戕害國民身心健康，間接危害社會治安，影
    響社會善良風氣，所為實在不可取；惟考量被告本案共同販
    賣第三級毒品之次數為14次，但對象僅有2人，各次販賣毒
    品之數量、犯罪所得雖與大毒梟有所區別，但販賣的金額高
    達1萬至3萬多元不等，仍可見有一定規模之犯罪情節，並考
    量在本案係按月領取報酬而負責與藥腳聯繫及見面交易角色
    ，非主要毒品提供者及各次販毒獲利者，兼衡酌被告犯罪後
    業已坦承全部犯行，並供述其毒品來源（未因而查獲），之
    前因為照顧罹患癌症的父親（原審卷第265至272頁被告父親
    之診斷證明書），才會逃避本案，被告在父親過世後（原審
    卷第273頁被告父親之死亡證明書），已經主動到案，願意
    接受司法審判之犯後態度，暨被告自陳因妹妹當時與某男交
    往，才會居住在某男提供位於雲林縣○○鎮的房屋，並受某男
    指示而為本案犯行之犯罪動機，目前罹患疾病（偵緝卷第25
    至27頁、原審卷第281、282頁所附之診斷證明書），在○○○
    擔任○○○（本院卷第205頁在職證明書），○○肄業之教育程度
    ，未婚，家中有罹病之母親、妹妹（原審卷第275至279頁被
    告母親、妹妹之診斷證明書）之家庭狀況等一切情狀，分別
    量處如附表一編號1至所示之刑，並定應執行刑有期徒刑5
    年10月。另就沒收部分說明：本案被告之犯罪所得為被告為
    本案犯行期間，自共犯某男取得之6萬元報酬，業據被告於
    原審供述在卷（原審卷第256頁），雖未扣案，仍應依刑法
    第38條之1第1項前段、第3項之規定宣告沒收，並於全部或
    一部不能沒收或不宜執行沒收時，追徵其價額。至本案被告
    持以聯繫證人林忠慶、周善羚之門號及所搭配之手機，雖是
    共犯某男供其為本案犯罪所用之物，然被告供稱上開SIM卡
    及手機已經還給某男（原審卷第256頁），未據扣案，審酌
    該SIM卡及所搭配之手機可供一般人日常生活聯絡使用，尚
    非專供販賣毒品所用，且本案案發至今已逾10年多，以SIM
    卡、手機等電子通訊產品因科技發展日新月異、更迭迅速之
    情以觀，該等物品現在殘餘價值理當不高，若逕予宣告沒收
    或追徵價額，對於被告本案不法行為之評價與非難，抑或刑
    罰之預防或矯治目的助益甚微，亦可能過度侵害現在持用該
    門號之第三人之財產權，考量「沒收有無助於犯罪之預防」
    、「欲沒收之客體替代性及經濟價值之高低」及「執行沒收
    之程序成本與目的有無顯失均衡」等節，認此部分沒收欠缺
    刑法上之重要性，為免將來執行困難及過度耗費公益資源，
    依刑法第38條之2第2項規定，不予宣告沒收及追徵等情。核
    其認事用法俱無違誤，所為刑之宣告，亦係以行為人之責任
    為基礎，經審酌刑法第57條各款所列事項及其他一切情狀後
    而為，所量定之刑亦未逾越法定刑範圍或有何違反比例、公
    平及罪刑相當原則之情形，尚稱允當。被告執前詞提起上訴
    ，指摘原審量刑過重，為無理由，應予駁回。
據上論斷，應依刑事訴訟法第368條，判決如主文。
本案經檢察官陳淑香提起公訴，檢察官陳建弘到庭執行職務。
中　　華　　民　　國　　110 　年　　9 　　月　　13　　日
                  刑事第六庭  審判長法  官  張瑛宗
                                    法  官  李秋瑩
                                    法  官  林逸梅
以上正本證明與原本無異。
如不服本判決應於收受送達後20日內向本院提出上訴書狀，其未
敘述上訴理由者，並得於提起上訴後20日內向本院補提理由書（
均須按他造當事人之人數附繕本）「切勿逕送上級法院」。
                                    書記官  蔡双財
中　　華　　民　　國　　110 　年　　9 　　月　　13　　日
附錄本案論罪科刑法條全文：
（104年2月4日修正公布前）毒品危害防制條例第4條
製造、運輸、販賣第一級毒品者，處死刑或無期徒刑；處無期徒
刑者，得併科新臺幣二千萬元以下罰金。
製造、運輸、販賣第二級毒品者，處無期徒刑或七年以上有期徒
刑，得併科新臺幣一千萬元以下罰金。
製造、運輸、販賣第三級毒品者，處五年以上有期徒刑，得併科
新臺幣七百萬元以下罰金。
製造、運輸、販賣第四級毒品者，處三年以上十年以下有期徒刑
，得併科新臺幣三百萬元以下罰金。
製造、運輸、販賣專供製造或施用毒品之器具者，處一年以上七
年以下有期徒刑，得併科新臺幣一百萬元以下罰金。
前五項之未遂犯罰之。

附表一       編號 交易對象 交易方式 販賣時間 販賣地點 毒品種類及數量金額(單位：新臺幣） 原審判決主文 (本院判決：上訴駁回)  1 林忠慶 簡彥彬與林忠慶於附表二編號1所示之時間，持用附表二編號1所示門號行動電話聯繫見面交易後，兩人於右揭時間、地點見面，簡彥彬乃以一手交錢一手交貨方式，販賣右揭毒品給林忠慶1次。 99年10月2日上午10時12分許稍後 雲林縣○○鎮○○○○街附近某處 價值33,000元，重量60公克之愷他命 簡彥彬共同販賣第三級毒品，累犯，處有期徒刑參年捌月。  2 林忠慶 簡彥彬與林忠慶於附表二編號2所示之時間，持用附表二編號2所示門號行動電話聯繫見面交易後，兩人於右揭時間、地點見面，簡彥彬乃以一手交錢一手交貨方式，販賣右揭毒品給林忠慶1 次。 99年11月5日下午1 時30分許稍後 雲林縣○○鎮○○○○街00號（即某男當時提供簡彥彬之居處） 價值25,000元，重量100 公克之愷他命 簡彥彬共同販賣第三級毒品，累犯，處有期徒刑參年拾月。  3 林忠慶 簡彥彬與林忠慶於附表二編號３所示之時間，持用附表二編號３所示門號行動電話聯繫見面交易後，兩人於右揭時間、地點見面，簡彥彬乃以一手交錢一手交貨方式，販賣右揭毒品給林忠慶1次。 99年11月5日晚間8 時35分許 雲林縣○○鎮○○○○街附近某處 價值27,000元，重量100公克之愷他命 簡彥彬共同販賣第三級毒品，累犯，處有期徒刑參年拾月。  4 林忠慶 簡彥彬與林忠慶於附表二編號4所示之時間，持用附表二編號4所示門號行動電話聯繫見面交易後，兩人於右揭時間、地點見面，簡彥彬乃以一手交錢一手交貨方式，販賣右揭毒品給林忠慶1次。 99年11月6日晚間7 時24分許稍後 雲林縣○○鎮○○○○街附近某處 價值25,000元，重量100公克之愷他命 簡彥彬共同販賣第三級毒品，累犯，處有期徒刑參年拾月。  5 林忠慶 簡彥彬與林忠慶於附表二編號5①至⑦所示之時間，持用附表二編號5①至⑦所示門號行動電話聯繫見面交易後，兩人於右揭時間、地點見面，簡彥彬乃以一手交錢一手交貨方式，販賣右揭毒品給林忠慶1次。 99年11月12日晚間5時許 雲林縣○○鎮○○○○街附近某處 價值12,000元，重量50公克（起訴書誤載為500公克）之愷他命 簡彥彬共同販賣第三級毒品，累犯，處有期徒刑參年捌月。  6 林忠慶 簡彥彬與林忠慶於附表二編號６所示之時間，持用附表二編號６所示門號行動電話聯繫見面交易後，兩人於右揭時間、地點見面，簡彥彬乃以一手交錢一手交貨方式，販賣右揭毒品給林忠慶1 次。 99年11月14日晚間7時30分許稍後 雲林縣○○鎮○○○○街附近某處 價值5,000元，重量13公克之愷他命 簡彥彬共同販賣第三級毒品，累犯，處有期徒刑參年貳月。  7 林忠慶 簡彥彬與林忠慶於附表二編號7所示之時間，持用附表二編號7所示門號行動電話聯繫見面交易後，兩人於右揭時間、地點見面，簡彥彬乃以一手交錢一手交貨方式，販賣右揭毒品給林忠慶1次。 99年11月15日晚間10時50分許 雲林縣○○鎮○○○○街00號 價值15,000元，重量60公克之愷他命 簡彥彬共同販賣第三級毒品，累犯，處有期徒刑參年捌月。  8 林忠慶 簡彥彬與林忠慶於附表二編號8所示之時間，持用附表二編號8所示門號行動電話聯繫見面交易後，兩人於右揭時間、地點見面，簡彥彬乃以一手交錢一手交貨方式，販賣右揭毒品給林忠慶1次。 99年11月16日晚間7時30分許 雲林縣○○鎮○○○○街00號 價值15,000元，重量60公克之愷他命 簡彥彬共同販賣第三級毒品，累犯，處有期徒刑參年捌月。  9 林忠慶 簡彥彬與林忠慶於附表二編號9所示之時間，持用附表二編號9所示門號行動電話聯繫見面交易後，兩人於右揭時間、地點見面，簡彥彬乃以一手交錢一手交貨方式，販賣右揭毒品給林忠慶1次。 99年11月18日下午1時47分許稍後 雲林縣○○鎮○○○○街00號 價值20,000元，重量80公克之愷他命 簡彥彬共同販賣第三級毒品，累犯，處有期徒刑參年玖月。  10 林忠慶 簡彥彬與林忠慶於附表二編號所示之時間，持用附表二編號所示門號行動電話聯繫見面交易後，兩人於右揭時間、地點見面，簡彥彬乃以一手交錢一手交貨方式，販賣右揭毒品給林忠慶1次。 99年11月19日晚間8時5分許 雲林縣○○鎮○○○○街附近某處 價值20,000元，重量80公克之愷他命 簡彥彬共同販賣第三級毒品，累犯，處有期徒刑參年玖月。  11 林忠慶 簡彥彬與林忠慶於附表二編號所示之時間，持用附表二編號所示門號行動電話聯繫見面交易後，兩人於右揭時間、地點見面，簡彥彬乃以一手交錢一手交貨方式，販賣右揭毒品給林忠慶1次。 99年11月21日晚間8時43分許 雲林縣○○鎮○○○○街附近某處 價值7、8千元，重量30公克之愷他命 簡彥彬共同販賣第三級毒品，累犯，處有期徒刑參年肆月。  12 林忠慶 簡彥彬與林忠慶於附表二編號所示之時間，持用附表二編號所示門號行動電話聯繫見面交易後，兩人於右揭時間、地點見面，簡彥彬乃以一手交錢一手交貨方式，販賣右揭毒品給林忠慶1次。 99年11月25日晚間8時20分許 雲林縣○○鎮○○○○街附近某處 價值25,000元，重量100公克之愷他命 簡彥彬共同販賣第三級毒品，累犯，處有期徒刑參年拾月。  13 　 林忠慶 簡彥彬與林忠慶於附表二編號所示之時間，持用附表二編號所示門號行動電話聯繫見面交易後，兩人於右揭時間、地點見面，簡彥彬乃以一手交錢一手交貨方式，販賣右揭毒品給林忠慶1次。 99年11月28日凌晨1時10分許 雲林縣○○鎮○○○○街附近某處 價值25,000元，重量100公克之愷他命 簡彥彬共同販賣第三級毒品，累犯，處有期徒刑參年拾月。  14 周善羚（原姓名周素如） 簡彥彬與周善羚於附表二編號所示之時間，持用附表二編號所示門號行動電話聯繫見面交易後，兩人於右揭時間、地點見面，簡彥彬乃以一手交錢一手交貨方式，販賣右揭毒品給周善羚1次。 99年10月28日晚間7時46分後某時許 雲林縣○○鎮○○里○○000○00號周善羚住處 價值1,500元，重量5公克之愷他命 簡彥彬共同販賣第三級毒品，累犯，處有期徒刑參年。 

附表二    編號 時      間 通 訊 監 察 譯 文 內 容 備      考  1 ①99年10月2 日上午8 時39分【基地台位置：未顯示】 Ａ：0000-000000（林忠慶）     　　↑ Ｂ：0000-000000（簡彥彬） ㈠佐證犯罪事實附表一編號1 ㈡通訊監察譯文出處：偵緝卷第136頁 ㈢通訊監察書：原審99年聲監續字第406號（原審卷第93頁）   Ａ：喂 Ｂ：喂朋友片子租好了，你要過來玩電腦了沒 Ａ：現在幾點 Ｂ：現在八點半.... Ｂ：我等一下傳簡訊給你啊，你現場有要過來嗎？嗎，你如果有要過來我傳簡訊給你 Ａ：傳阿 Ｂ：好   ②99年10月2 日上午8 時53分【基地台位置：未顯示】 Ａ：0000-000000（林忠慶）   　　↑ Ｂ：0000-000000（簡彥彬）    簡訊：朋友，跟上次片子一模一樣，但只有60集，點數卡33張，你幾點到呢。因我要下去了。   ③99年10月2 日上午9 時0 分【基地台位置：未顯示】 Ａ：0000-000000（林忠慶）    　　↑ Ｂ：0000-000000（簡彥彬）     Ａ：喂 Ｂ：你有收到嗎 Ａ：有啦，現在幾點 Ｂ：你還沒到 Ａ：現在幾點 Ｂ：現在8點多，要9點了 Ａ：10點啦 Ｂ：好，要到的時候打通電話給我 Ａ：好   ④99年10月2 日上午 9 時 53分【基地台位置：未顯示】 Ａ：0000-000000（林忠慶） 　　   ↑ Ｂ：0000-000000（簡彥彬）    簡訊：朋友，到了嗎？還要多久。   ⑤99年10月2 日上午9 時54分【基地台位置：未顯示】 Ａ：0000-000000（林忠慶）    　　↓ Ｂ：0000-000000（簡彥彬）    簡訊：再十分鐘就到了   ⑥99年10月2 日上午10時12分【基地台位置：未顯示】 Ａ：0000-000000（林忠慶） 　　   ↑ Ｂ：0000-000000（簡彥彬）    Ｂ：喂你到了嗎 Ａ：到了啦 Ｂ：哈啊 Ａ：到了 Ｂ：好   2 ①99年11月5 日午間12時33分【基地台位置：未顯示】 Ａ：0000-000000（林忠慶） 　　   ↑ Ｂ：0000-000000（簡彥彬） ㈠佐證犯罪事實附表一編號2 ㈡通訊監察譯文出處：偵緝卷第137至138頁 ㈢通訊監察書：原審99年聲監字第546號（原審卷第185頁）   簡訊：朋友，我那個朋友有拷貝好幾千集的港片，卡通片櫻桃小丸子也有，因要借你看所以想和你當面說，朋友。請速回電。   ②99年11月5 日下午1 時25分【基地台位置：未顯示】 Ａ：0000-000000（林忠慶） 　　  ↓ Ｂ：0000-000000（簡彥彬）    Ａ：喂 Ｂ：喂朋友按哪 Ａ：在哪裡 Ｂ：在新的網咖 Ａ：哈啊 Ｂ：在新的網咖你直接來就好 Ａ：好啦   ③99年11月5 日下午1 時30分【基地台位置：未顯示】 Ａ：0000-000000（林忠慶） 　　  ↑ Ｂ：0000-000000（簡彥彬）    Ｂ：喂朋友按哪，你到了嗎 Ａ：外面阿 Ｂ：好，我2分鐘幫你開門   3 ①99年11月5 日晚間8 時14分【基地台位置：未顯示】 Ａ：0000-000000（林忠慶）   　　↓ Ｂ：0000-000000（簡彥彬） ㈠佐證犯罪事實附表一編號3 ㈡通訊監察譯文出處：偵緝卷第138至139頁 ㈢通訊監察書：原審99年聲監字第546號（原審卷第185頁）   Ａ：喂 Ｂ：朋友按哪 Ａ：我剛好等一下去虎尾你有辦法出來舊的網咖這裡嗎 Ｂ：舊的網咖有辦法阿 Ａ：我差不多再15分到舊的網咖 Ｂ：100 集的影片（指毒品）要帶過去嗎 Ａ：要啦 Ｂ：你到舊的網咖打給我... Ａ：我們在外面講的順便啦 Ｂ：好   ②99年11月5 日晚間8 時24分【基地台位置：未顯示】 Ａ：0000-000000（林忠慶） 　　   ↑ Ｂ：0000-000000（簡彥彬）    簡訊：朋友，點數卡共27張，100 集港片加1集電影。朋友   ③99年11月5 日晚間8 時30分【基地台位置：未顯示】 Ａ：0000-000000（林忠慶） 　　   ↓ Ｂ：0000-000000（簡彥彬）    Ｂ：喂，到了嗎 Ａ：我到了 Ｂ：好   4 ①99年11月6 日下午3 時41分【基地台位置：未顯示】 Ａ：0000-000000（林忠慶） 　　   ↑ Ｂ：0000-000000（簡彥彬） ㈠佐證犯罪事實附表一編號4 ㈡通訊監察譯文出處：偵緝卷第139頁 ㈢通訊監察書：原審99年聲監字第546號（原審卷第185頁）   Ａ：喂按怎 Ｂ：朋友你有沒有要過來找我坐一下我這裡有100集的影片（指毒品 Ａ：晚一點好嗎，等一下 Ｂ：好好好、100 集啦（指毒品） Ａ：你昨天在外面跟我講的那個，有嗎 Ｂ：昨天我跟你講什麼 Ａ：昨天外面跟我講的那個阿 Ｂ：現在還沒有   ②99年11月6 日晚間7 時6 分【基地台位置：未顯示】 Ａ：0000-000000（林忠慶） 　　  ↓ Ｂ：0000-000000（簡彥彬）    Ａ：喂舊網咖ㄛ Ｂ：嘿，就的網咖，你到了嗎 Ａ：嘿 Ｂ：好   ③99年11月6 日晚間7 時24分【基地台位置：未顯示】 Ａ：0000-000000（林忠慶） 　　  ↑ Ｂ：0000-000000（簡彥彬）    Ａ：喂 Ｂ：喂朋友我10秒就到了，轉過去就到了，10秒 Ａ：好   5 ①99年11月12日下午3 時59分【基地台位置：未顯示】 Ａ：0000-000000（林忠慶） 　　  ↓ Ｂ：0000-000000（簡彥彬） ㈠佐證犯罪事實附表一編號5 ㈡通訊監察譯文出處：偵緝卷第140至141頁 ㈢通訊監察書：原審99年聲監續字第501號（原審卷第191頁）   Ｂ：朋友要過來找我玩電腦了嗎 Ａ：嘿阿 Ｂ：好啊我等你 Ａ：到了打給你   ②99年11月12日下午4 時0分【基地台位置：未顯示】 Ａ：0000-000000（林忠慶）   　　↑ Ｂ：0000-000000（簡彥彬）    Ａ：喂 Ｂ：我跟你講一下，我拷貝50集的影片（指毒品）給你好嗎 Ａ：好啦 Ｂ：還是要多一點 Ａ：你昨天欠我20集勒 Ａ：對啊，都算在裡面啊，還是要多一點 Ａ：不就總共70集 Ｂ：嘿 Ａ：好   ③99年11月12日下午4 時37分【基地台位置：未顯示】 Ａ：0000-000000（林忠慶） 　  　↑ Ｂ：0000-000000（簡彥彬）    簡訊：朋友，這次去網咖玩遊戲需點數卡12張。朋友   ④99年11月12日下午4 時38分【基地台位置：未顯示】 Ａ：0000-000000（林忠慶） 　　  ↑ Ｂ：0000-000000（簡彥彬）    簡訊：上次跟你說的舊網咖旁巷子喔。   ⑤99年11月12日下午4 時41分【基地台位置：未顯示】 Ａ：0000-000000（林忠慶） 　　  ↓ Ｂ：0000-000000（簡彥彬）    簡訊：了解，到了打給你   ⑥99年11月12日下午4 時40分【基地台位置：未顯示】 Ａ：0000-000000（林忠慶） 　　  ↑ Ｂ：0000-000000（簡彥彬）    簡訊：了解，我等你來電   ⑦99年11月12日下午4 時51分【基地台位置：未顯示】 Ａ：0000-000000（林忠慶） 　　  ↓ Ｂ：0000-000000（簡彥彬）    Ａ：喂 Ｂ：到了嗎 Ａ：哈啊   ⑧99年11月12日下午5 時20分【基地台位置：未顯示】 Ａ：0000-000000（林忠慶） 　　  ↑ Ｂ：0000-000000（簡彥彬）    簡訊：朋友，你真是我的好朋友，也真的很謝謝你借我3 張點數卡這份情我會記住，下次你來時提醒我一聲，我就請你喝外國咖啡喔。朋友，下雨時車開慢點   ⑨99年11月12日下午5 時22分【基地台位置：未顯示】 Ａ：0000-000000（林忠慶） 　　  ↓ Ｂ：0000-000000（簡彥彬）    簡訊：別客氣互相幫助   6 ①99年11月14日下午3 時25分【基地台位置：未顯示】 Ａ：0000-000000（林忠慶） 　　   ↑ Ｂ：0000-000000（簡彥彬） ㈠佐證犯罪事實附表一編號6 ㈡通訊監察譯文出處：偵緝卷第141至142頁 ㈢通訊監察書：原審99年聲監字第578號（原審卷第197頁）   簡訊：朋友，我想用KK音標影片13集換你蘋果影片5 集好嗎，如好，就先謝謝你（這是我自己要的），如不要，你就當我沒說，我們還是一樣是朋友。   ②99年11月14日晚間6 時47分【基地台位置：未顯示】 Ａ：0000-000000（林忠慶） 　　   ↓ Ｂ：0000-000000（簡彥彬）    Ｂ：喂朋友按哪 Ａ：你今天不是有打簡訊給我 Ｂ：嘿啊我簡訊打的你意思怎樣 Ａ：你今天傳的嗎 Ｂ：嘿阿...... Ａ：哈啦我要過去那邊，到那邊的時候打給你 Ｂ好、你到的時候打給我：   ③99年11月14日晚間7 時24分【基地台位置：未顯示】 Ａ：0000-000000（林忠慶） 　　   ↓ Ｂ：0000-000000（簡彥彬）    Ａ：昨天那個的網咖 Ｂ：昨天那個舊的網咖逆 Ａ：哈啦   ④99年11月14日晚間7 時30分【基地台位置：未顯示】 Ａ：0000-000000（林忠慶） 　　  ↓ Ｂ：0000-000000（簡彥彬）    Ｂ：開出來了啊 Ａ：ㄏㄛ Ｂ：要到了   7 ①99年11月15日晚間7 時22分【基地台位置：未顯示】 Ａ：0000-000000（林忠慶） 　　  ↑ Ｂ：0000-000000（簡彥彬） ㈠佐證犯罪事實附表一編號7 ㈡通訊監察譯文出處：偵緝卷第142至143頁 ㈢通訊監察書：原審99年聲監字第578號（原審卷第197頁）   Ｂ：我現在在等你的消息啊 Ａ：等我的消息？ Ｂ：嘿阿 Ａ：我是問你... Ｂ：有啦我朋友這裡電腦可以拷貝，拷貝60集點數卡15啊，看你意思如何，如果你要，我就跟他說，我過去叫他拷貝好，我拿片子等你啊，跟上次差不多啊 Ａ：我等一下打給你 Ｂ：你看怎樣在打給我   ②99年11月15日晚間7 時25分【基地台位置：未顯示】 Ａ：0000-000000（林忠慶） 　　   ↓ Ｂ：0000-000000（簡彥彬）    Ａ：喂過去再打給你，等朋友一下 Ｂ：有確定嗎 Ａ：有啦 Ｂ：這樣我叫他把片子拷貝喔 Ａ：好 Ｂ：我等你拜拜   ③99年11月15日晚間8 時20分【基地台位置：未顯示】 Ａ：0000-000000（林忠慶） 　　   ↑ Ｂ：0000-000000（簡彥彬）    簡訊：朋友，你要來網咖了嗎？我在等你了。   ④99年11月15日晚間8 時20分【基地台位置：未顯示】 Ａ：0000-000000（林忠慶） 　　   ↓ Ｂ：0000-000000（簡彥彬）    Ａ：喂 Ｂ：朋友按哪 Ａ：差不多9 點多，我等人載 Ｂ：9 點多，沒關係拜拜   ⑤99年11月15日晚間10時43分【基地台位置：未顯示】 Ａ：0000-000000（林忠慶） 　　  ↓ Ｂ：0000-000000（簡彥彬）    Ａ：喂 Ｂ：喂到了嗎 Ａ：到了 Ｂ：好   8 ①99年11月16日晚間5 時5 分【基地台位置：未顯示】 Ａ：0000-000000（林忠慶） 　　  ↑ Ｂ：0000-000000（簡彥彬） ㈠佐證犯罪事實附表一編號8 ㈡通訊監察譯文出處：偵緝卷第143至144頁 ㈢通訊監察書：原審99年聲監字第578號（原審卷第197頁）   簡訊：朋友，電腦今早上已修好了，我們可以跟之前一樣玩網路遊戲了，今天要玩電腦遊戲規格跟昨晚一樣，金鋼超人60集需輸入  15張點數卡好嗎？朋友。   ②99年11月16日晚間7 時4 分【基地台位置：未顯示】 Ａ：0000-000000（林忠慶） 　　  ↓ Ｂ：0000-000000（簡彥彬）    Ｂ：喂 Ａ：現在要去電腦間，到了再打給 Ｂ：好   ③99年11月16日晚間7 時23分【基地台位置：未顯示】 Ａ：0000-000000（林忠慶） 　　  ↓ Ｂ：0000-000000（簡彥彬）    Ａ：到、到、到、到 Ｂ：好   9 ①99年11月18日上午11時24分【基地台位置：未顯示】 Ａ：0000-000000（林忠慶） 　　  ↓ Ｂ：0000-000000（簡彥彬） ㈠佐證犯罪事實附表一編號9 ㈡通訊監察譯文出處：偵緝卷第145至146頁 ㈢通訊監察書：原審99年聲監字第578號（原審卷第197頁）   Ａ：朋友今天有片子嗎 Ｂ：有啊要幫你拷貝逆，要拷貝幾集 Ａ：看你有幾集 Ｂ：不然我1個小時內打電話給你好不好 Ａ：好啊   ②99年11月18日上午11時27分【基地台位置：未顯示】 Ａ：0000-000000（林忠慶） 　　  ↑ Ｂ：0000-000000（簡彥彬）    Ａ：喂 Ｂ：喂朋友你現在可以開來網咖了 Ａ：我... Ｂ：你要等你朋友來載你喔 Ａ：不是，我要別的地方一下 Ｂ：...... Ａ：不然我回來再打給你 Ｂ：好啊，你回來再打給我 Ａ：好啊 Ｂ：我準備80集 Ａ：好   ③99年11月18日午間12時57分【基地台位置：未顯示】 Ａ：0000-000000（林忠慶） 　　  ↑ Ｂ：0000-000000（簡彥彬）    簡訊：朋友這次幫你拷貝的是乾的片，真的很好看喔，絕對讓你有面子。你大約幾時要來網咖，要先告知我一聲。朋友   ④99年11月18日午間12時58分【基地台位置：未顯示】 Ａ：0000-000000（林忠慶） 　　  ↓ Ｂ：0000-000000（簡彥彬）    Ａ：喂 Ｂ：喂朋友按哪 Ａ：差不多2 點左右 Ｂ：你跟你朋友講我們2 個的點數卡是一樣的，你跟你朋友多拿一點點數卡 Ｂ：那個沒辦法了，那個是幫忙的我去再跟你說 Ａ：好掰掰   ⑤99年11月18日下午1 時37分【基地台位置：未顯示】 Ａ：0000-000000（林忠慶） 　　  ↓ Ｂ：0000-000000（簡彥彬）    Ａ：喂朋友再10分鐘 Ｂ：再10分鐘逆，好你到的時候打給我 Ａ：好   ⑥99年11月18日下午1 時42分【基地台位置：未顯示】 Ａ：0000-000000（林忠慶） 　　  ↓ Ｂ：0000-000000（簡彥彬）    Ｂ：到了逆 Ａ：嘿，到了   ⑦99年11月18日下午1 時43分【基地台位置：未顯示】 Ａ：0000-000000（林忠慶） 　　  ↑ Ｂ：0000-000000（簡彥彬）    簡訊：朋友，80集，20張點數卡   ⑧99年11月18日午間13時47分【基地台位置：未顯示】 Ａ：0000-000000（林忠慶） 　　  ↓ Ｂ：0000-000000（簡彥彬）    Ｂ：你再30秒就到了喔 Ａ：ㄏㄣ   ①99年11月19日下午5 時2 分【基地台位置：未顯示】 Ａ：0000-000000（林忠慶） 　　  ↑ Ｂ：0000-000000（簡彥彬） ㈠佐證犯罪事實附表一編號 ㈡通訊監察譯文出處：偵緝卷第147頁 ㈢通訊監察書：原審99年聲監字第578號（原審卷第197頁）   簡訊：朋友，現在你要來網咖了嗎？我在等你了，記得來時帶20張點數卡來玩電腦遊戲喔，朋友。   ②99年11月19日下午5 時4 分【基地台位置：未顯示】 Ａ：0000-000000（林忠慶） 　　  ↑ Ｂ：0000-000000（簡彥彬）    Ａ：嘿按哪 Ｂ：我忘了告訴你，你來的時候去水果攤幫我買個水果這樣你聽得懂意思嗎，2 個就好 Ａ：好我知道   ③99年11月19日下午5 時28分【基地台位置：未顯示】 Ａ：0000-000000（林忠慶） 　　  ↑ Ｂ：0000-000000（簡彥彬）    簡訊：朋友，今天邀你到網咖玩超人80集，換20張點數卡就可以玩了。來時記得幫我買2 顆蘋果喔。朋友   ④99年11月19日晚間6 時36分【基地台位置：未顯示】 Ａ：0000-000000（林忠慶） 　　  ↑ Ｂ：0000-000000（簡彥彬）    簡訊：朋友，你現在要來網咖玩電腦遊戲了嗎？因我有點趕時間呢，7點半來可以嗎？朋友。   ⑤99年11月19日晚間6 時37分【基地台位置：未顯示】 Ａ：0000-000000（林忠慶） 　　  ↓ Ｂ：0000-000000（簡彥彬）    Ａ：我有收到我盡量啦應該可以 Ｂ：好掰掰   ⑥99年11月19日晚間7 時46分【基地台位置：未顯示】 Ａ：0000-000000（林忠慶） 　　  ↑ Ｂ：0000-000000（簡彥彬）    Ａ：喂 Ｂ：朋友你要到了嗎 Ａ：再5分鐘 Ｂ：你說什麼我聽不懂 Ａ：你現在可以出門了 Ｂ：好   ⑦99年11月19日晚間7 時46分【基地台位置：未顯示】 Ａ：0000-000000（林忠慶） 　　  ↓ Ｂ：0000-000000（簡彥彬）    Ｂ：喂 Ａ：喂 Ｂ：我30秒   ①99年11月21日下午3 時53分【基地台位置：未顯示】 Ａ：0000-000000（林忠慶） 　　  ↑ Ｂ：0000-000000（簡彥彬） ㈠佐證犯罪事實附表一編號 ㈡通訊監察譯文出處：偵緝卷第148至149頁 ㈢通訊監察書：原審99年聲監字第578號（原審卷第197頁）   簡訊：朋友，今天你如睡醒後，想請你來找我一下因想請你幫我買蘋果來吃，等你喔。朋友   ②99年11月21日下午3 時55分【基地台位置：未顯示】 Ａ：0000-000000（林忠慶） 　　  ↓ Ｂ：0000-000000（簡彥彬）    Ｂ：喂朋友你睡醒啦喔 Ａ：哈CD（指毒品）有嗎 Ｂ：CD剩30而已，我只有拷貝30集而已 Ａ：沒有多一點喔 Ｂ：因為我哥哥出門還沒有回來，我身上只拷貝30集在看，還是你要先拿30集去好不好 Ａ：好我晚一點過去 Ｂ：我如果臨時有拷貝新的再傳簡訊給你，如果沒有就是30集，這樣好不好 Ａ：好 Ｂ：你要過來的時候幫我買蘋果（指毒品） Ａ：好 Ｂ：掰掰   ③99年11月21日下午3 時56分【基地台位置：未顯示】 Ａ：0000-000000（林忠慶） 　　  ↑ Ｂ：0000-000000（簡彥彬）    Ａ：喂 Ｂ：那個片子（指毒品）啊，乾的只有30集，剩下比較溼的，上次那一批，上禮拜你看的片子好嗎，加一加還有5、60 Ａ：不然你拿出來我看看到時候 Ｂ：好   ④99年11月21日下午4 時0 分【基地台位置：未顯示】 Ａ：0000-000000（林忠慶） 　　  ↑ Ｂ：0000-000000（簡彥彬）    簡訊：你如要出來找我去玩電腦，最好先提早約1 小時告知我，我才好準備出門等你。   ⑤99年11月21日下午4 時0 分【基地台位置：未顯示】 Ａ：0000-000000（林忠慶） 　　  ↓ Ｂ：0000-000000（簡彥彬）    簡訊：好   ⑥99年11月21日下午4 時39分【基地台位置：未顯示】 Ａ：0000-000000（林忠慶） 　　  ↑ Ｂ：0000-000000（簡彥彬）    簡訊：朋友，你要出來網咖了嗎，我已 在等你了。朋友。   ⑦99年11月21日晚間8 時5 分【基地台位置：未顯示】 Ａ：0000-000000（林忠慶）   　　↓ Ｂ：0000-000000（簡彥彬）    Ａ：喂 Ｂ：喂 Ａ：我現在要過去 Ｂ：你現在要過來 Ａ：ㄏㄣＢ：好啊你趕一下   ⑧99年11月21日晚間8 時39分【基地台位置：未顯示】 Ａ：0000-000000（林忠慶） 　　  ↓ Ｂ：0000-000000（簡彥彬）    Ｂ：30秒，轉過去就到了，再30秒   ①99年11月25日下午1 時52分【基地台位置：未顯示】 Ａ：0000-000000（林忠慶） 　　  ↓ Ｂ：0000-000000（簡彥彬） ㈠佐證犯罪事實附表一編號 ㈡通訊監察譯文出處：偵緝卷第149至150頁 ㈢通訊監察書：原審99年聲監字第578號（原審卷第197頁）   Ｂ：喂 Ａ：你那裡有遊戲嗎 Ｂ：要晚一點，晚一點好不好，我現在人在外面 Ａ：晚一點有遊戲嗎 Ｂ：我幫你準備好了 Ａ：... Ｂ：100集啊 Ａ：哈差不多幾點 Ｂ：6、7點好不好 Ａ：有確定嗎 Ｂ：有啊 Ａ：好   ②99年11月25日下午5 時37分【基地台位置：未顯示】 Ａ：0000-000000（林忠慶） 　　  ↑ Ｂ：0000-000000（簡彥彬）    簡訊：朋友，大約6 點半-7點那時你就可出門來網咖找我一起玩電腦了，出發時先來電喔，朋友。   ③99年11月25日晚間7 時31分【基地台位置：未顯示】 Ａ：0000-000000（林忠慶） 　　  ↑ Ｂ：0000-000000（簡彥彬）    Ｂ：喂朋友喔 Ａ：喂我現在要出去喔 Ｂ：你要來網咖了嗎 Ａ：哈 Ｂ：我在新網咖，昨天那一間等你 Ａ：好啦   ④99年11月25日晚間8 時14分【基地台位置：未顯示】 Ａ：0000-000000（林忠慶） 　　  ↓ Ｂ：0000-000000（簡彥彬）    Ｂ：你到了逆 Ａ：到了，外面 Ｂ：ㄏㄣ   ①99年11月27日下午4 時42分【基地台位置：未顯示】 Ａ：0000-000000（林忠慶） 　　  ↑ Ｂ：0000-000000（簡彥彬） ㈠佐證犯罪事實附表一編號 ㈡通訊監察譯文出處：偵緝卷第150至151頁 ㈢通訊監察書：原審99年聲監字第578號（原審卷第197頁）   簡訊：朋友，我已拷貝好港劇100 集好嗎，來時先來電喔。朋友。   ②99年11月28日凌晨0 時32分【基地台位置：未顯示】 Ａ：0000-000000（林忠慶） 　　  ↓ Ｂ：0000-000000（簡彥彬）    Ｂ：喂朋友 Ａ：現在情形按哪，12點多了 Ｂ：你現在可以來網咖了 Ａ：現在去網咖喔 Ｂ：嘿阿等你，來玩電腦 Ａ：好啦 Ｂ：好   ③99年11月28日凌晨0 時50分【基地台位置：未顯示】 Ａ：0000-000000（林忠慶） 　　  ↑ Ｂ：0000-000000（簡彥彬）    簡訊：朋友，來今天你來那間網咖，要到前先來電令一下。   ④99年11月28日凌晨1 時6 分【基地台位置：未顯示】 Ａ：0000-000000（林忠慶） 　　  ↑ Ｂ：0000-000000（簡彥彬）    Ｂ：朋友你要到了嗎 Ａ：要到了 Ｂ：ㄏㄛ好   ①99年10月28日下午3 時31分【基地台位置：未顯示】 Ａ：0000-000000（簡彥彬） 　　  ↓ Ｂ：0000-000000（周善羚） ㈠佐證犯罪事實附表一編號 ㈡通訊監察譯文出處：偵緝卷第152至153頁 ㈢通訊監察書：原審99年聲監字第546號（原審卷第185、187頁）   簡訊：姐。你要看的梅花小丸子10集已拷貝好了，晚點在拿去借你看好嗎？要等我喔@@因車子壞了再修理。現在沒車，小弟   ②99年10月28日晚間7 時46分【基地台位置：未顯示】 Ａ：0000-000000（簡彥彬） 　　  ↓ Ｂ：0000-000000 （周善羚）    簡訊：姐，你方便時就請回通電話給我好嗎？有急事找你。小弟。